.title FILTRO RECHAZA BANDA TWIN-T AISLADO (2 BUFFERS)
Vs 1000 0 AC 10.0
Rs 1000 1 470.0

* --- 1. BUFFER DE ENTRADA (Aísla Rs) ---
* Conexiones LM741: In+(1) In-(2) Vp(Vp) Vn(Vn) Out(2)
XOP1 1 2 Vp Vn 2 LM741

* --- 2. RED TWIN-T PASIVA ---
* Red superior R-R-C
R1 2 3 1.5e+2
R2 3 5 8.2e+2
C3 3 0 6.8e-7

* Red inferior C-C-R
C1 2 4 2.2e-7
C2 4 5 3.3e-8
R3 4 0 5.6e+2

* --- 3. BUFFER DE SALIDA (Aísla Rl) ---
* Toma la señal pasiva del nodo 5 y la entrega limpia a la carga
* Conexiones LM741: In+(5) In-(1002) Vp(Vp) Vn(Vn) Out(1002)
XOP2 5 1002 Vp Vn 1002 LM741

* Fuentes de Alimentacion y Carga
Vpp Vp 0 DC 20.0
Vnn Vn 0 DC -20.0
Rl 1002 0 1000.0

.INCLUDE lm741.lib
.AC DEC 100 1 100000

.control
run
wrdata datos_filtro.txt vm(1002)
write simulacion.raw
.endc
.END