.title CIRCUIT PASAALTAS 2DO ORDEN MFB
Vs 1000 0 AC 5
Rs 1000 1 470

* Valores de R y C modificables
C1 1 2 1.0e-6
C2 1002 2 6.8e-7

* Configuracion del Op-Amp LM741
Vpp Vp 0 DC 15
Vnn Vn 0 DC -15
XOP 0 2 Vp Vn 1002 LM741

* Resistencia de carga fija del sistema
Rl 1002 0 470

.INCLUDE lm741.lib
.AC DEC 100 1 1e8

.control
run
wrdata datos_filtro.txt vm(1002)
write simulation_0.raw
.endc
.END